【裁判字號】    98,易,1079
【裁判日期】    981124
【裁判案由】    竊盜
【裁判全文】
臺灣屏東地方法院刑事判決              98年度易字第1079號
公  訴  人  臺灣屏東地方法院檢察署檢察官
被      告  甲○○
上列被告因竊盜案件，經檢察官提起公訴（98年度偵字第7601號
），嗣被告於本院準備程序進行中先就被訴事實為有罪之陳述，
本院告知被告簡式審判程序之旨，並聽取當事人之意見後，裁定
改由受命法官獨任依簡式審判程序審理，判決如下：本院判決如
下：
    主  文
甲○○攜帶兇器竊盜，累犯，處有期徒刑拾月，扣案之T 字型扳
手貳支沒收。
    事  實
一、甲○○前於民國95年間，因公共危險案件，經臺灣臺南地方
    法院95年度交簡字第2771號判處有期徒刑3 月確定，於96年
    3 月2 日易科罰金執行完畢，詎其仍不知悔改，竟意圖為自
    己不法之所有，於98年10月18日凌晨6 時7 分許，在屏東縣
    潮州鎮○○路與重義巷交岔口處，持客觀上足以對人身安全
    構成威脅，而可供兇器使用之T 字型扳手2 支，竊取乙○○
    所有、車牌號碼：1978-UP 號自小客車，得手後，旋將上開
    2 面車牌丟棄，而將向不知情之友人黃建霖借得之車牌（車
    牌號碼：5000-KG ）2 面，懸掛在上開車輛，以避免查緝。
    嗣於同年10月20日凌晨0 時40分許，在屏東縣里港鄉○○村
    ○○路120-8 號處前，為警循線查獲，並扣得上開T 字型板
    手2 支，始悉上情。
二、案經屏東縣政府警察局里港分局報請臺灣屏東地方法院檢察
    署檢察官偵查起訴。
    理  由
一、本案被告甲○○所犯竊盜案件，並非法定刑為死刑、無期徒
    刑或最輕本刑3 年以上有期徒刑之罪，亦非高等法院管轄第
    一審之案件，而被告於本院準備程序中就被訴事實為有罪之
    陳述，本院合議庭乃裁定由受命法官獨任進行簡式審判程序
    。又簡式審判程序之證據調查，依刑事訴訟法第27 3條之2
    規定，不受同法第159 條第1 項審判外陳述排除之限制，再
    被告對於卷內之各項證據，亦不爭執證據能力，故卷內所列
    之各項證據，自得作為證據，先予敘明。
二、上開犯罪事實，業據被甲○○於警、偵訊與本院審理中均坦
    承不諱，核與被害人乙○○及證人黃建霖於警詢中之證述大
    致相符，並有屏東縣政府警察局里港分局扣押筆錄、扣押物
    品目錄表、贓物認領保管單、屏東縣政府警察局車輛尋獲電
    腦輸入單2 紙、失車－唯讀案件基本資料1 紙與照片4 張附
    卷可查；足認被告人上開任意性自白與事實相符，堪予採信
    。是以本件被告犯行事證明確，應依法論科。
三、按刑法第321條第1項第3款之攜帶兇器竊盜罪，係以行為人
    攜帶兇器為其加重要件，此所謂兇器，其種類並無限制，凡
    客觀上足對人之生命、身體、安全構成威脅，具有危險性即
    已足，並不以攜帶之初有行兇之意圖為必要（最高法院79年
    台上字第5253號判例可資參照）。查本件被告持以犯上開竊
    盜犯行所用之T 字型扳手2 支，其刃部均係以金屬材質製成
    ，且其質地均屬堅硬銳利，是上開扳手2 支客觀上均足以對
    於他人之生命、身體構成威脅而具有危險性，自屬刑法所謂
    兇器甚明。故核被告甲○○所為，係犯刑法第321 條第1 項
    第3 款之攜帶兇器加重竊盜罪。被告有如事實欄所載之犯罪
    科刑執行情形，有刑案資料查註紀錄表、臺灣高等法院被告
    前案紀錄表各1 份在卷可查，其於有期徒刑執行完畢後5 年
    內，再故意觸犯本件有期徒刑以上之罪，為累犯，應依刑法
    第47條第1 項規定加重其刑。爰審酌被告有多次前科，素行
    不良，正值青壯年，卻不思以正當途徑取得財物，恣意竊取
    他人物品，對於他人財產安全及社會秩序產生一定程度之危
    害，惟犯後坦承犯行，態度良好等一切情狀，量處如主文所
    示之刑，以示懲儆。又扣案之T 字型扳手2 支，經被告於警
    、偵訊及本院審理中均供陳係其所有，且為被告犯本件加重
    竊盜罪所用之物，爰依刑法第38條第1 項第2 款規定沒收，
    附此敘明。
據上論斷，應依刑事訴訟法第299 條第1 項前段、第273 條之1
第1 項，刑法第321 條第1 項第3 款、第47條第1 項、第38條第
1 項第2 款，判決如主文。
本案經檢察官曾士哲到庭執行職務
中    華    民    國    98    年    11    月    24    日
                  刑事第四庭    法  官  李謀榮
以上正本證明與原本無異。
如不服本判決應於收受判決後10日內向本院提出上訴書狀，並
應敘述具體理由；其未敘述上訴理由者，應於上訴期間屆滿後
20日內向本院補提理由書（均須按他造當事人之人數附繕本）
「切勿逕送上級法院」。
中    華    民    國    98    年    11    月    24    日
                                書記官  蔡進吉
刑法第321條第1項第3款
犯竊盜罪而有左列情形之一者，處6 月以上、5 年以下有期徒刑
：
三  攜帶兇器而犯之者。


司法院資訊處製作；財團法人民間司法改革基金會備份。
